【裁判字號】    98,上易,2449
【裁判日期】    981218
【裁判案由】    傷害
【裁判全文】
臺灣高等法院刑事判決                98年度上易字第2449號
上  訴  人  臺灣臺北地方法院檢察署檢察官
上  訴  人
即  被  告  甲○○
選任辯護人  傅雲欽律師
上列上訴人因被告傷害案件，不服臺灣臺北地方法院98年度易字
第439號，中華民國98年8月31日第一審判決（起訴案號：臺灣臺
北地方法院檢察署97年度偵字第26725 號），提起上訴，本院判
決如下：
    主  文
上訴駁回。
甲○○緩刑貳年。
    事實及理由
一、本案經本院審理結果，認第一審以被告犯刑法第277條第1項
    之普通傷害罪，判處有期徒刑3 月，並諭知如易科罰金，以
    新臺幣（下同）1千元折算1日。核其認事用法及量刑均無不
    當，應予維持，並引用第一審判決書記載之事實、證據及理
    由（如附件）。
二、被告上訴意旨略以：（一）被告於案發之前已因喝酒而處於
    酒醉的狀態，被告行為時已處於心神喪失，不能辨識其行為
    違法或欠缺其辨識而行為之能力的狀態，或者至少是處於精
    神耗弱，其辨識行為違法或依其辨識而行為之能力，顯著減
    低的狀態。（二）被告於十多年前車禍造成肢體永久性傷害
    ，且為臺北市政府認定的低收入戶，原審判處被告有期徒刑
    3月，易科罰金的金額高達9萬元，非被告之資力所能負擔，
    量刑太重等語。檢察官上訴意旨略以：告訴人邱珠鶯遭被告
    甲○○打到頭破，血流如注，經送醫治療，治療費用共花 6
    萬多元，未得絲毫賠償，被告應就告訴人支出之醫藥費、看
    護費、營養費等花費予以賠償，被告無故置之不理，犯後態
    度不無可議，原審遽以輕處，尚有欠妥等語。
三、經查：
(一)原審向被告曾就診之臺北市立聯合醫院忠孝院區、臺北市立
    萬芳醫院、國軍北投醫院及行政院國軍退除役官兵輔導委員
    會臺北榮民總醫院等醫療院所調閱被告病歷資料後，將被告
    送交亞東紀念醫院鑑定被告精神狀態有無刑法第19條第1 項
    、第2 項所定情形，鑑定結果認為被告之精神狀態，即「酒
    精依賴」及「憂鬱症」均不足以影響被告辨識其行為違法或
    使其辨識能力顯著降低，有亞東醫院精神鑑定報告書一份附
    卷可憑（原審卷第344-345 頁），而認定被告在案發時，其
    精神狀態要無對外界事物全然缺乏知覺理會及判斷作用，喪
    失自由決定意思能力之心神喪失，抑或較普通人之平均程度
    顯然減退之精神耗弱之情形，核與卷內證據資料相符，洵屬
    有據。
(二)按量刑之輕重，係屬事實審法院得依職權自由裁量之事項，
    苟已斟酌刑法第57各款所列情狀，而未逾越法定刑度，不得
    遽指為違法。經查：原判決就被告犯罪情節，已在事實欄明
    白認定及於理由欄詳加論斷，並敘明審酌被告犯罪動機、目
    的、手段、酒後自行不慎跌倒後，竟無故遷怒他人，恣意持
    柺杖毆打告訴人洩憤，告訴人所受上開傷害情形、所生危害
    及被告犯後仍飾詞狡辯，不知悔改之態度等等一切情狀，量
    處有期徒刑3月，並諭知如易科罰金，以新臺幣1 千元折算1
    日，就刑罰裁量職權之行使，既未逾越法律所規定之範圍，
    亦無濫用權限之情形，自不得認其量刑有何不當。
(三)綜上，被告及檢察官上訴意旨，均無理由，應予駁回。
四、查被告未曾故意犯罪受有期徒刑以上刑之宣告，有本院被告
    前案紀錄表可佐，其於犯後坦承犯罪，且已與告訴人達成和
    解，於本院審理時當庭賠償被害人新臺幣2萬7千元，有和解
    筆錄1 紙附卷可稽，經此科刑教訓，日後當知所警愓，信無
    再犯之虞，本院認其所受上開刑之宣告，以暫不執行為適當
    ，依法諭知緩刑2年。
據上論斷，應依刑事訴訟法第368條，刑法第74條第1項第1款，
判決如主文。
本案經檢察官壽勤偉到庭執行職務。
中    華    民    國    98    年    12    月    18    日
                  刑事第五庭  審判長 法  官  高明哲
                                     法  官  高玉舜
                                     法  官  劉秉鑫
以上正本證明與原本無異。
不得上訴。
                                     書記官  蔡宜蓁
中    華    民    國    98    年    12    月    18    日
附錄：本案論罪科刑法條全文
中華民國刑法第277條第1項
（普通傷害罪）
傷害人之身體或健康者，處3年以下有期徒刑、拘役或1千元以下
罰金。
犯前項之罪因而致人於死者，處無期徒刑或7年以上有期徒刑；
致重傷者，處3年以上10年以下有期徒刑。


司法院資訊處製作；財團法人民間司法改革基金會備份。
